Minutes et répertoires du notaire Abraham SILLY, 6 novembre 1781 - 25 octobre 1804 (étude IX)
Archives nationales
- Répertoire(s) de Abraham SILLY, 6 novembre 1781 - 1805; MC/RE/IX/9 - MC/RE/IX/14
  - Répertoire. 1781, 6 novembre - 1787, 6 novembre 1781 - 1787; MC/RE/IX/9
    - Dépôt du mortuaire de Georges Barbier, 28 août 1786
      acte d'état civil; dépôt de pièces; Barbier, Georges
    - Inventaire après décès de Etienne Gérard et de Marie Margueritte Geoffroy, sa femme, 30 août 1786
      inventaire après décès; Gerard, Etienne; Geoffroy, Marie-Margueritte
    - Contrat de mariage entre Jean Nicolas Monnin et Marie Anne Cambray., 30 août 1786
      contrat de mariage; Monnin, Jean-Nicolas; Cambray, Marie-Anne
    - Contrat de mariage entre Jean Claude Furcy Aprin et Marie Théodose Ybert, 3 septembre 1786
      contrat de mariage; Furcy Aprin, Jean-Claude; Ybert, Marie-Théodose
    - Dépôt du baptistaire de Marie Geneviève Modeste Canivet, 6 septembre 1786
      acte d'état civil; dépôt de pièces; Canivet, Marie-Geneviève-Modeste
    - Notoriété concernant le sieur Charles Jean Saulgeot, 9 septembre 1786
      notoriété; Saulgeot, Charles-Jean
    - Contrat de mariage entre Guillaume Joseph Goblet et Marie Paques, 11 septembre 1786
      contrat de mariage; Goblet, Guillaume-Joseph; Paques, Marie
    - Dépôt des mortuaires de Antoine Baune et de Françoise Geneviève Armand, sa veuve, 11 septembre 1786
      acte d'état civil; dépôt de pièces; Baune, Antoine; Armand, Françoise-Geneviève
    - Notoriété en rectification des noms d'Etienne Nicolas Evin de Prince, 16 septembre 1786
      notoriété; Evin de Prince, Etienne-Nicolas
    - Notoriété concernant la succession de Marie Louise Raux, veuve Nicolas, 16 septembre 1786
      notoriété; Raux, Marie-Louise; Nicolas (veuve)
    - Acte de célébration de mariage déposé et dépôt du baptistaire de François Bernard Augustin Demahiel et de Marie Catherine Elizabeth Dechaulnes, 19 septembre 1786
      acte d'état civil; dépôt de pièces; acte d'état civil; dépôt de pièces; Demahiel, François-Bernard-Augustin; Dechaulnes, Marie-Catherine-Elizabeth
    - Contrat de mariage entre Etienne Firmin Dollet et Marie Louise Courielles, 21 septembre 1786
      contrat de mariage; Dollet, Etienne-Firmin; Courielles, Marie-Louise
    - Inventaire après décès de Marie Geneviève Mottet, femme d'Antoine Zenon Lefort, 21 septembre 1786
      inventaire après décès; Mottet, Marie-Geneviève; Lefort, Antoine-Zenon
    - Inventaire après décès de Philiberthe Catherine Gaillart, veuve de Nicolas Louis Ferrier, 27 septembre 1786
      inventaire après décès; Gaillart, Philiberthe-Catherine; Ferrier, Nicolas-Louis
    - Inventaire après décès de Anne Catherine Chocarne, femme de Jean Jacques Petit, 29 septembre 1786
      inventaire après décès; Chocarne, Anne-Catherine; Petit, Jean-Jacques
    - Contrat de mariage entre Jean François Francois dit Desnoyers et Anne Mahieu, 2 octobre 1786
      contrat de mariage; François dit Desnoyers, Jean-François; Mahieu, Anne
    - Dépôt du mortuaire de François Boudet, 2 octobre 1786
      acte d'état civil; dépôt de pièces; Boudet, François
    - Notoriété concernant la succession de Jean Théodore Bruckmans; Brockmans, 5 octobre 1786
      notoriété; Bruckmans, Jean-Théodore; Brockmans, Jean-Théodore
    - Compte d'exécution testamentaire de Monsieur Lemercier Demerville aux héritiers du sieur Brockmans; Bruckmans, 16 octobre 1786
      compte d'exécution testamentaire; Lemercier Demerville (monsieur); Brockmans (sieur); Bruckmans (sieur)
    - Inventaire après décès de Louis Dorny, 23 octobre 1786
      inventaire après décès; Dorny, Louis
    - Inventaire après décès de Marguerite Veranc, veuve de Pierre François Blanchaut, 26 octobre 1786
      inventaire après décès; Veranc, Marguerite; Blanchaut, Pierre-François
    - Inventaire après décès de Margueritte Viet, femme de Jean Julien Chauvel, 27 octobre 1786
      inventaire après décès; Viet, Margueritte; Chauvel, Jean-Julien
    - Inventaire après décès de Pierre Claude Duchemin, 6 novembre 1786
      inventaire après décès; Duchemin, Pierre-Claude
    - Notoriété en rectification des noms de Etiennette Buyat, veuve Rougier, 8 novembre 1786
      notoriété; Buyat, Etiennette; Rougier (veuve)
    - Inventaire après décès de Simon Alexandre, 15 novembre 1786
      inventaire après décès; Alexandre, Simon
    - Notoriété en rectification des noms de Marie Bost, 19 novembre 1786
      notoriété; Bost, Marie
    - Contrat de mariage entre Jean Louis Guyon et Marie Madelaine Chemitte, 20 novembre 1786
      contrat de mariage; Guyon, Jean-Louis; Chemitte, Marie-Madelaine
    - Notoriété en rectification des noms de Pierre Jean Deveaux, 20 novembre 1786
      notoriété; Deveaux, Pierre-Jean
    - Inventaire après décès de Anne Catherine Souquat, veuve Fromont, 30 novembre 1786
      inventaire après décès; Souquat, Anne-Catherine; Fromont (veuve)
    - TestamentD de Charles Pierre Dieul de Lu, 1er décembre 1786
      testament; dépôt de pièces; Dieul de Lu, Charles-Pierre
    - Testament de Henry Ginet, 1er décembre 1786
      testament; Ginet, Henry
    - Inventaire après décès de Marie Jeanne Vie, femme Chedbois, 4 décembre 1786
      inventaire après décès; Vie, Marie-Jeanne; Chedbois (épouse)
    - Inventaire après décès de Nicolas Berger, 5 décembre 1786
      inventaire après décès; Berger, Nicolas
    - Inventaire après décès de Pierre François Dufour, 9 décembre 1786
      inventaire après décès; Dufour, Pierre-François
    - Notoriété en rectification des noms de Monsieur Decourcelles, 12 décembre 1786
      notoriété; Decourcelles (monsieur)
    - Inventaire après décès de Dom Antoine Sacchiny, 30 décembre 1786
      inventaire après décès; Sacchiny, Antoine (dom)
    - Testament de Elizabeth Jeanne Dupere, veuve Anciaume, 31 décembre 1786 - 1786
      testament; Dupere, Elizabeth-Jeanne; Anciaume (veuve)
    - Inventaire après décès déposé de Odile Sebastien Tarade, 3 janvier 1787
      inventaire après décès; dépôt de pièces; Tarade, Odile-Sebastien
    - Inventaire après décès de Gabriel Louis Ravoisié, 11 janvier 1787
      inventaire après décès; Ravoisie, Gabriel-Louis
    - Contrat de mariage entre Jean Baptiste Emmanuel de Behagle et Marie Catherine Louise Collette Souissart, 12 janvier 1787
      contrat de mariage; Behagle, Jean-Baptiste-Emmanuel de; Souissart, Marie-Catherine-Louise-Collette
    - Inventaire après décès de Ange Joseph Amédée Gaffino, 12 janvier 1787
      inventaire après décès; Gaffino, Ange-Joseph-Amédée
    - Inventaire après décès de Pierre Guillaume Lardin, 13 janvier 1787
      inventaire après décès; Lardin, Pierre-Guillaume
    - Inventaire après décès de Elizabeth Jeanne Duperé, veuve de Louis Anciiaume, 15 janvier 1787
      inventaire après décès; Dupere, Elizabeth-Jeanne; Anciaume, Louis
    - Notoriété concernant la succession de Claude Françoise Bova, femme de Jean François Itasse, 15 janvier 1787
      notoriété; Bova, Claude-Françoise; Itasse, Jean-François
    - Contrat de mariage entre Jean François Itasse et Anne Antoinette Demontauban, 17 janvier 1787
      contrat de mariage; Itasse Jean François; Demontauban Anne Antoinette
    - Acte de célébration de mariage déposé entre Nicolas Lagrive et Pierrette Rougier, 19 janvier 1787
      acte d'état civil; dépôt de pièces; Lagrive, Nicolas; Rougier, Pierrette
    - Dépôt du mortuaire de Marcel Vincent Bignon, 20 janvier 1787
      acte d'état civil; dépôt de pièces; Bignon, Marcel-Vincent
    - Notoriété en rectification des noms de Dom Antoine Marie Gaspard Sacchini, 23 janvier 1787
      notoriété; Sacchini, Antoine-Marie-Gaspard (dom)
    - Contrat de mariage entre Jean Claude Halcine et Marie Henriette Fournier, 31 janvier 1787
      contrat de mariage; Halcine, Jean-Claude; Fournier, Marie-Henriette
    - Inventaire après décès de Marie Margueritte Lebel, femme de Edme Larivière, 1er février 1787
      inventaire après décès; Lebel, Marie-Margueritte; Lariviere, Edme
    - Inventaire après décès de Guillaume Cordier, 8 février 1787
      inventaire après décès; Cordier, Guillaume
    - Inventaire après décès de Jean Baptiste Jacquemot, 9 février 1787
      inventaire après décès; Jacquemot, Jean-Baptiste
    - Notoriété concernant la succession de Marie Elizabeth Leroux, veuve de Jacques Gouy, 10 février 1787
      notoriété; Leroux, Marie-Elizabeth; Gouy, Jacques
    - Contrat de mariage entre Barthélémy Murat et la dame Brunet, veuve Jacquemot, 10 février 1787
      contrat de mariage; Murat, Barthélémy; Brunet (dame); Jacquemot (veuve)
    - Contrat de mariage entre Edme Larivière et Marie Thérèse Brunet, 11 février 1787
      contrat de mariage; Lariviere, Edme; Brunet, Marie-Thérèse
    - Contrat de mariage entre Pierre Mathieu Jacques Michel et Marie Anne Catherine Willaume, 13 février 1787
      contrat de mariage; Michel, Pierre-Mathieu-Jacques; Willaume, Marie-Anne-Catherine
    - Contrat de mariage entre Jean Jacques Petit et Jeanne Françoise Blachet, 17 février 1787
      contrat de mariage; Petit, Jean-Jacques; Blachet, Jeanne-Françoise
    - Dépôt des mortuaires de Jean Gabriel Alexis de Revel et de Thérèze Elizabeth Dauterot de Saint Loup, sa femme, 19 février 1787
      acte d'état civil; dépôt de pièces; Revel, Jean-Gabriel-Alexis de; Dauterot de Saint Loup, Thérèze-Elizabeth
    - Notoriété concernant la succession de Odille Sebastien Tarade, 7 mars 1787
      notoriété; Tarade, Odille-Sebastien
    - Compte d'exécution testamentaire concernant la succession de Michel Fegueux, 9 mars 1787
      compte d'exécution testamentaire; Fegueux, Michel
    - Notoriété concernant la succession de la demoiselle Claude Mortinet, 12 mars 1787
      notoriété; Mortinet, Claude
    - Notoriété concernant la succession de Claude Haldon de Beaulieu et de Louise Margueritte Hucherard, sa femme, 15 mars 1787
      notoriété; Haldon de Beaulieu, Claude; Hucherard, Louise-Margueritte
    - Dépôt du certificat de vie de Pierre François Pluvinet, 21 mars 1787
      notoriété; dépôt de pièces; Pluvinet, Pierre-François
    - Dépôt du mortuaire de François Lapicque, 22 mars 1787
      acte d'état civil; dépôt de pièces; Lapicque, François
    - Notoriété concernant la succession de Françoise Judas, veuve de Charles Bussiere, 27 mars 1787
      notoriété; Judas, Françoise; Bussiere, Charles (veuve)
    - Testament de Jacques Edouard Laudron; Jacques Edouard Landron, 31 mars 1787
      testament; Laudron, Jacques-Edouard; Landron, Jacques-Edouard
    - Inventaire après décès de Jacques Edouard Landron. Jacques Edouard Laudron, 11 avril 1787
      inventaire après décès; Landron, Jacques-Edouard; Laudron, Jacques-Edouard
    - Contrat de mariage entre Charles Gabriel Molinard et Jeanne Pierrette Robert, 14 avril 1787
      contrat de mariage; Molinard, Charles-Gabriel; Robert, Jeanne-Pierrette
    - Notoriété après le décès de Monsieur Pierre Jacques Pelart, conseiller au Chatelet, 16 avril 1787
      notoriété; Pelart, Pierre-Jacques
    - Notoriété constatant les héritiers de Honoré Louis Godard, 16 avril 1787
      notoriété; Godard, Honoré-Louis
    - Notoriété après le décès de la dame Marie Louise Le Jay, veuve de Denis Rousseau, 17 avril 1787
      notoriété; Le Jay, Marie-Louise; Rousseau, Denis
    - Inventaire après décès de Jean Baptiste Nicolas Desmont, 20 avril 1787
      inventaire après décès; Desmont, Jean-Baptiste-Nicolas
    - Contrat de mariage entre Benigne Benoist et Marie Madeleine Duval, 20 avril 1787
      contrat de mariage; Benoist, Benigne; Duval, Marie-Madeleine
    - Contrat de mariage entre Jean Nicolas Morla et Jeanne Marie Kretmeyer, 21 avril 1787
      contrat de mariage; Morla, Jean-Nicolas; Kretmeyer, Jeanne-Marie
    - Notoriété en rectification des noms de Gervais Michel Lapierre, 24 avril 1787
      notoriété; Lapierre, Gervais-Michel
    - Testament de Monsieur. Didier François Chamerois, 30 avril 1787
      testament; dépôt de pièces; Chamerois, Didier-François
    - Contrat de mariage entre Louis Durand et Marie Louise Cordié, 2 mai 1787
      contrat de mariage; Durand, Louis; Cordie, Marie-Louise
    - Inventaire après décès de Guillaume Elie, 15 mai 1787
      inventaire après décès; Elie, Guillaume
    - Inventaire après décès de Barbe Madelaine Duhamel, épouse de Louis Taffauraux, 15 mai 1787
      inventaire après décès; Duhamel, Barbe-Madelaine; Taffauraux, Louis
    - Notoriété en rectification des noms de Elizabeth Joséphine Macrez, 16 mai 1787
      notoriété; Macrez, Elizabeth-Joséphine
    - Inventaire après décès de Didier François Chamerois, 16 mai 1787
      inventaire après décès; Chamerois, Didier-François
    - Contrat de mariage entre Claude François Antheaume et Marie Louise Geneviève Lalouette, 22 mai 1787
      contrat de mariage; Antheaume, Claude-François; Lalouette, Marie-Louise-Geneviève
    - Contrat de mariage entre Monsieur Jean Baptiste Antoine de Chaulne et la demoiselle Adélaïde Françoise Pillaut, 22 mai 1787
      contrat de mariage; Chaulne, Jean-Baptiste-Antoine de; Pillaut, Adelaïde-Françoise
    - Contrat de mariage entre Jacques Michel Barthelemy et la demoiselle Madelaine Louise dite Lefebvre, 23 mai 1787
      contrat de mariage; Barthelemy, Jacques-Michel; Louise dite Lefebvre, Madelaine
    - Notoriété justifiant du nombre des héritiers de Marie Madelaine Rafiase de Beauregard, veuve de Jean Gabriel Pinon, 25 mai 1787
      notoriété; Rafiase de Beauregard, Marie-Madelaine; Pinon, Jean-Gabriel
    - Dépôt du mortuaire de Jean Baptiste Delaunay, 31 mai 1787
      acte d'état civil; dépôt de pièces; Delaunay, Jean-Baptiste
    - Notoriété concernant la succession de Marie Cécile Boucher, femme de Jean Duval, et de Marie Clotilde Duval, 1er juin 1787
      notoriété; Boucher, Marie-Cécile; Duval, Jean; Duval, Marie-Clotilde
    - Compte d'exécution testamentaire concernant la succession de Monsieur Didier François Chamerois, 2 juin 1787
      compte d'exécution testamentaire; Chamerois, Didier-François
    - Inventaire après décès de Louise Dupouy, femme de Pierre Parain, 13 juin 1787
      inventaire après décès; Dupouy, Louise; Parain, Pierre
    - Contrat de mariage entre Edme Jean Baptiste Robine Riviere et Catherine Jeanne Parizot, 19 juin 1787
      contrat de mariage; Robine Riviere, Edme-Jean-Baptiste; Parizot, Catherine-Jeanne
    - Inventaire après décès de Pierre Dupuis, notaire à Dormans, 22 juin 1787
      inventaire après décès; Dupuis, Pierre; notaire
    - Notoriété constatant les héritiers de Marie Julienne Devaqué, 26 juin 1787
      notoriété; Devaque, Marie-Julienne
    - Notoriété en rectification des noms de Antoine Gautier, 2 juillet 1787
      notoriété; Gautier, Antoine
    - Notoriété constatant les héritiers de Jean Baptiste Delaunay, 2 juillet 1787
      notoriété; Delaunay, Jean-Baptiste
    - Notoriété en rectification des noms des sieurs Costey et Gallic, 2 juillet 1787
      notoriété; Costey (sieur); Gallic (sieur)
    - Inventaire après décès de Jeanne Françoise Paulmier, veuve de Louis François Beaudot, 9 juillet 1787
      inventaire après décès; Paulmier, Jeanne-Françoise; Beaudot, Louis-François
    - Notoriété justifiant de la profession en religion de la demoiselle Marie Amable Duval, 19 juillet 1787
      notoriété; Duval, Marie-Amable; religieux
    - Acte de célébration de mariage déposé entre Jean Charles François de Coquet de La Roche Monbrun et Marie de Barailh, 20 juillet 1787
      acte d'état civil; dépôt de pièces; Coquet de La Roche Monbrun, Jean-Charles-François de; Barailh, Marie de
    - Notoriété constatant les héritiers de la demoiselle Adélaïde Marie Julie Garnotel, religieuse, 1er août 1787
      notoriété; dépôt de pièces; Garnotel, Adélaïde-Marie-Julie; religieux
    - Contrat de mariage entre Mathurin Ledentu et Suzanne Marie Paty, 9 août 1787
      contrat de mariage; Ledentu, Mathurin; Paty, Suzanne-Marie
    - Contrat de mariage entre Jean François Merard et Marie Anne Julie Allaist, 9 août 1787
      contrat de mariage; Merard, Jean-François; Allaist, Marie-Anne-Julie
    - Inventaire après décès de Jean Daliguet, perruquier, 14 août 1787
      inventaire après décès; Daliguet, Jean; coiffeur
    - Contrat de mariage entre Michel Grégoire Pâque, appellé en son nom allemand: Gregory Oster et Marie Lemoine, 14 août 1787
      contrat de mariage; Pâque, Michel-Grégoire; Lemoine, Marie; Oster, Gregory
    - Dépôt du baptistaire de Victoire Pierrette Gervais, 27 août 1787
      acte d'état civil; dépôt de pièces; Gervais, Victoire-Pierrette
    - Dépôt du mortuaire de la veuve d'Henry Guillaume Loison, 29 août 1787
      acte d'état civil; dépôt de pièces; Loison, Henry-Guillaume
    - Testament de Monsieur Jacques Valentin Delic, abbé, 10 septembre 1787
      testament; Delic, Jacques-Valentin; abbé
    - Inventaire après décès de Zacharie Cousin et de Anne Louise Garnier, sa veuve, 11 septembre 1787
      inventaire après décès; Cousin, Zacharie; Garnier, Anne-Louise
    - Notoriété constatant le nombre des héritiers de Claude Paty et de Marie Louise Baillet sa femme, 13 septembre 1787
      notoriété; Paty, Claude; Baillet, Marie-Louise
    - Notoriété constatant les héritiers de Jean Dominique Lemoigne de Reuve, 13 septembre 1787
      notoriété; Lemoigne de Reuve, Jean-Dominique
    - Notoriété constatant les héritiers de Pierre Isaac Bouché, 23 septembre 1787
      notoriété; Bouche, Pierre-Isaac
    - Notoriété constatant les héritiers de Anne Marie Françoise Laforest, 28 septembre 1787
      notoriété; Laforest, Anne-Marie-Françoise
    - Notoriété constatant les héritiers de Genneviève Jeanne Doré, veuve de Monsieur Jacques Augustin Auvray, 29 septembre 1787
      notoriété; Dore, Genneviève-Jeanne; Auvray, Jacques-Augustin
    - Acte de célébration de mariage déposé entre Claude Didier et Marie Godard, 4 octobre 1787
      acte d'état civil; dépôt de pièces; Didier, Claude; Godard, Marie
    - Inventaire après décès de Marie Anne Ursule Castagnery, veuve de Pierre Jules Hutin, 12 octobre 1787
      inventaire après décès; Castagnery, Marie-Anne-Ursule; Hutin, Pierre-Jules
    - Inventaire après décès de Madame Desportes, 12 octobre 1787
      inventaire après décès; Desportes (madame)
    - Contrat de mariage entre Nicolas Théodore Hirschmann et Marie Julie Grava, 14 octobre 1787
      contrat de mariage; Hirschmann, Nicolas-Théodore; Grava, Marie-Julie
    - Notoriété constatant les héritiers de Claude Hubert Rigoulet, 15 octobre 1787
      notoriété; Rigoulet, Claude-Hubert
    - Inventaire après décès déposé de Rose Anne Henriette Félix et de son mortuaire, 16 novembre 1787
      inventaire après décès; acte d'état civil; dépôt de pièces; Felix, Rose-Anne-Henriette
    - Notoriété en rectifcation des noms de Margueritte Verani, veuve de Pierre François Blanchaut, 17 novembre 1787
      notoriété; Verani, Margueritte; Blanchaut, Pierre-François
    - Contrat de mariage entre Jean Baptiste Bellet et Nicole Marie Anne Thiercelin, veuve de Pierre Nicolas Baron, 20 novembre 1787
      contrat de mariage; Bellet, Jean-Baptiste; Thiercelin, Nicole-Marie-Anne; Baron, Pierre-Nicolas
    - Dépôt du mortuaire de Nicolas Desportes, 20 novembre 1787
      acte d'état civil; dépôt de pièces; Desportes, Nicolas
    - Notoriété en rectification des noms de Bertrand Pierre François, 21 novembre 1787
      notoriété; Francois, Bertrand-Pierre
    - Contrat de mariage entre Etienne Morel et Marie Charlotte Muissens Delaparade, 30 décembre 1787
      contrat de mariage; Morel, Etienne; Muissens Delaparade, Marie-Charlotte
  - Répertoire. 1788, 4 janvier - 1791, 31 janvier, 4 janvier 1788 - 31 janvier 1791; MC/RE/IX/10
    - Inventaire après décès d'Antoine Pierre Ligué, marchand fruitier oranger, 4 janvier 1788
      MC/RE/IX/10
      inventaire après décès; Ligue, Antoine-Pierre; commerçant
    - Contrat de mariage entre Jean Edme Lenoir et la demoiselle Geneviève Marie Jeanne Roux Demonclar, veuve Charmoise, 8 janvier 1788
      contrat de mariage; Lenoir, Jean-Edme; Roux Demonclar, Geneviève-Marie; Charmoise (veuve)
    - Contrat de mariage entre Pierre Coqué et Jeanne Garnier, 9 janvier 1788
      contrat de mariage; Coque, Pierre; Garnier, Jeanne
    - Contrat de mariage entre Pierre Paul François Cappé et Geneviève Martine Aubert, veuve Dorly, 11 janvier 1788
      contrat de mariage; Cappe, Pierre-Paul-François; Aubert, Geneviève-Martine; Dorly (veuve)
    - Inventaire après décès de Jeanne Margueritte Chapel, épouse de Monsieur Louis Jules de Lespine, architecte, 12 janvier 1788
      inventaire après décès; Chapel, Jeanne-Margueritte; Lespine, Louis-Jules de; architecte
    - Contrat de mariage entre Pierre Paul Talpone, perruquier, et Marie Claude Agnès Gourdoux, 4 février 1788
      contrat de mariage; Talpone, Pierre-Paul; Gourdoux, Marie-Claude-Agnès; coiffeur
    - Notoriété constatant les héritiers d'Henry Guillaume de Brie, 4 février 1788
      notoriété; Brie, Henry-Guillaume de
    - Inventaire après décès de Jacob Augustin Ignace Le Roy, horloger, 3 mars 1788
      inventaire après décès; Le Roy, Jacob-Augustin-Ignace; horloger
    - Codicille de François Méruy, 7 mars 1788
      testament; Meruy, François
    - Codicille de Monsieur Pouletier de La Salle, 7 mars 1788
      testament; Pouletier de La Salle (monsieur)
    - Codicille de Marie Elizabeth Fritteau, femme du sieur François Méruy, 7 mars 1788
      testament; Fritteau, Marie-Elizabeth; Meruy, François (femme)
    - Testament de la demoiselle Cécile Barbier, 15 mars 1788
      testament; Barbier, Cécile
    - Notoriété constatant les héritiers de Jacob Dupont, 17 mars 1788
      notoriété; Dupont, Jacob
    - Inventaire après décès de Geneviève Nicole Lorinet, veuve d'Isidore Chapron, 26 mars 1788
      inventaire après décès; Lorinet, Geneviève-Nicole; Chapron, Isidore
    - Dépôt du mortuaire de Pierre Louis Bertrand de Goth, 7 avril 1788
      acte d'état civil; dépôt de pièces; Goth, Pierre-Louis-Bertrand de
    - Contrat de mariage entre Claude Mollin et Françoise Virginie Mougenot, 8 avril 1788
      contrat de mariage; Mollin, Claude; Mougenot, Françoise-Virginie
    - Inventaire après décès de François Louis Lemaire, 8 avril 1788
      inventaire après décès; Lemaire, François-Louis
    - Contrat de mariage entre Philippe Michel André et Marie Millon, 8 avril 1788
      contrat de mariage; Andre, Philippe-Michel; Millon, Marie
    - Contrat de mariage entre Claude Hadet et Cécile Garigue, 9 avril 1788
      contrat de mariage; Hadet, Claude; Garigue, Cécile
    - Notoriété constatant les héritiers de la veuve Cottin, et de Jean Cozette et de sa femme, et de Nicolas Lureau et de sa femme, et dépôt de pièces pour la succession de Nicolas Gardier de Pantin, 10 avril 1788
      notoriété; dépôt de pièces; Gardier de Pantin, Nicolas; Cottin (veuve); Cozette, Jean; Lureau, Nicolas
    - Testament de Monsieur Michel Pierre Benard, conseiller en la Cour des aydes, 12 avril 1788
      testament; dépôt de pièces; Benard, Michel-Pierre; conseiller de cour souveraine (Ancien Régime)
    - Dépôt du baptistaire de Jean Michel Treibel, 12 avril 1788
      acte d'état civil; dépôt de pièces; Treibel, Jean-Michel
    - Inventaire après décès de Monsieur Michel Pierre Benard, conseiller en la cour desaydes, 15 avril 1788
      inventaire après décès; Benard, Michel-Pierre; conseiller de cour souveraine (Ancien Régime)
    - Contrat de mariage entre François Joseph Goulard et Marie Catherine Sophie Lardin, 16 avril 1788
      contrat de mariage; Goulard, François-Joseph; Lardin, Marie-Catherine-Sophie
    - Contrat de mariage entre Jean Baptiste Auvray et Catherine Geneviève Thenaille, 17 avril 1788
      contrat de mariage; Auvray, Jean-Baptiste; Thenaille, Catherine-Geneviève
    - Notoriété constatant les héritiers de Joseph Meunier, feudiste, 17 avril 1788
      notoriété; Meunier, Joseph